【裁判字號】    95,訴緝,7
【裁判日期】    950324
【裁判案由】    偽造文書等
【裁判全文】
臺灣士林地方法院刑事判決               95年度訴緝字第7號
公  訴  人  臺灣士林地方法院檢察署檢察官
被      告  戊○○
上列被告因偽造文書等案件，經檢察官提起公訴（90年度偵字第
5005號），被告於準備程序為有罪之陳述，本院裁定改依簡式審
判程序審理，茲判決如下：
    主  文
戊○○共同連續行使偽造私文書，足以生損害於他人，處有期徒
刑伍月，如易科罰金，以參佰元折算壹日。
偽造如附表一編號一、如附表二編號一所示之物、如附表三編號
一、二、三、五、六所示偽造之簽帳單顧客存根聯伍紙及簽帳單
特約商店存根聯所示偽造之署押伍枚，均沒收。
    事  實
一、楊方鵬、張良丞（原名張宗良）（以上二人業經判決確定）
    分別自跳蚤雜誌發現以信用卡刷卡賺錢之廣告，即以廣告上
    所留0000000000號、0000000000號電話與姓名年籍不詳之成
    年男子「陳先生」聯絡共謀如何以偽造信用卡刷卡購物，嗣
    「陳先生」、楊方鵬、張良丞、戊○○及「陳先生」、戊○
    ○、方國全、潘秀蓮（以上二人亦經判決確定）等人即分別
    共同意圖為自己不法之所有，並基於行使偽造文書、詐欺取
    財之概括犯意聯絡，約定推由楊方鵬、張良丞及方國全、潘
    秀蓮持偽造之信用卡刷卡消費，每刷卡一次將購得物品交付
    「陳先生」，即可獲得新臺幣（下同）1,000 至2,000 元不
    等之報酬，楊方鵬並於民國（下同）90年5 月1 日提供其相
    片予二幀予「陳先生」換貼相片於「高知評」國民身分證上
    並偽造內政部公印文而偽造特種文書；潘秀蓮亦提供其相片
    二幀予方國全交付戊○○轉交「陳先生」換貼照片於「潘怡
    如」之國民身分證上而變造之，均足以生損害於「高知評」
    、「潘怡如」及戶政機關關於國民身分證管理之正確性。隨
    於同日中午十二時許，戊○○即駕駛車號2C--6112號自用小
    客車先後搭載楊方鵬、張良丞及方國全、潘秀蓮等人至台北
    縣淡水鎮捷運淡水站前麥當勞速食店，由駕駛另一不詳車號
    自用小客車到場之「陳先生」當場交付偽造之「高知評」國
    民身分證及華信安泰銀行信用卡（卡號0000-0000-0000-000
    0）予 楊方鵬，交付變造之「潘怡如」國民身分證與偽造之
    不詳卡號信用卡予方國全、潘秀蓮，另交付已偽簽有「陳又
    民」署押之偽造信用卡（卡號0000-000 0-0000-0000號）予
    張良丞；楊方鵬、潘秀蓮旋即分別於信用卡背面持卡人簽名
    欄內偽簽「高知評」、「潘怡如」署押各1 枚，表示「高知
    評」、「潘怡如」於該信用卡有效期限內有權使用該信用卡
    之證明而偽造私文書。「陳先生」、戊○○分別與楊方鵬、
    張良丞及方國全、潘秀蓮承前行使偽造私文書之概括犯意聯
    絡，連續於如附表三所示之時間、地點，於選定商品後，持
    各該偽造之信用卡、偽造之「高知評」、變造之「潘怡如」
    國民身分證，向如附表三所示之各特約商店，主張係「高知
    評」、「陳又民」、「潘怡如」本人而行使之，使各該特約
    商店營業人員陷於錯誤，認該信用卡均係真正之名義人即「
    高知評」、「陳又民」、「潘怡如」本人，而允其簽帳刷卡
    消費，楊方鵬、張良丞並分別於其中如附表三編號一、二、
    五、六及如附表三編號三所示之信用卡簽帳單上偽簽「高知
    評」、「陳又民」之署押於簽帳單上（簽帳單為一式兩聯，
    一聯為顧客存根聯，一聯為特約商店存根聯）而偽造簽帳單
    之私文書後，再持該偽造之簽帳單向各該商店營業人員行使
    ，以表示各該名義人同意依據信用卡契約條款按其上之金額
    付款，而使各該特約商店營業人員交付財物，另其餘如附表
    三編號四、七、八所示消費，則因張良丞、方國全、潘秀蓮
    、楊方鵬未能通過刷卡始未詐取財物得手，亦均足以生損害
    於「高知評」、「陳又民」、「潘怡如」、如附表三所示之
    特約商店及如附表二所示發卡銀行對於信用卡管理之正確性
    。其後方國全、潘秀蓮與張良丞因恐為警查獲而於使用後即
    將前開變造「潘怡如」國民身分證、偽造「潘怡如」及「陳
    又民」信用卡分別予以丟棄而滅失。迨於同日下午3 時40分
    許，楊方鵬在台北縣淡水鎮○○○路73 號 （全虹通訊廣場
    淡水店）欲刷卡消費時，因未能通過刷卡，店長丙○○復接
    獲台灣大哥大淡水加盟店店長吳柏翰通知及時報警而當場查
    獲楊方鵬，並在其身上扣得偽造之「高知評」國民身分證與
    「高知評」信用卡各1 張，並依其等所述車號，循線於同日
    下午4 時10分許，在台北縣淡水鎮○○路32號前查獲戊○○
    、方國全、潘秀蓮及張良丞等人，且在戊○○所駕駛上開小
    客車內扣得楊方鵬盜刷詐得之財物童裝五件。
二、案經臺北縣政府警察局淡水分局報請臺灣士林地方法院檢察
    署檢察官偵查起訴，惟戊○○逃匿，經本院於92年10月3 日
    發布通緝後，始於95年1月27日緝獲。
    理  由
一、上揭共同持偽造信用卡盜刷詐得財物等事實，業據被告戊○
    ○於本院審理時供認不諱，核與同案被告張良丞、方國全、
    潘秀蓮之供述相符，並經被害人即全虹通訊廣場淡海店店長
    乙○○、臺灣大哥大淡水加盟店店長吳柏翰、惠康百貨股份
    有限公司（頂好超市淡海店）組長甲○○、愛的世界淡水店
    店員丁○○、全虹通訊廣場淡水店店長丙○○於警詢、偵查
    時證述綦詳，復有如附表三編號一、二、三、五、六所示之
    簽帳單各一紙（特約商店存根聯）、全虹通信廣場淡海店、
    淡水店監視錄影器翻攝照片各一幀、被害人丁○○出具之贓
    物認領保管單一紙、財團法人聯合信用卡處理中心查詢資料
    一紙（查得偽造之卡面上發卡銀行為華信安泰銀行，卡號00
    00-0000-0000-0000 ，原發卡銀行為荷蘭VSBInternational
    B.V）、 內政部警政署刑事警察局92年7 月10日刑鑑字第09
    2 0123440 號鑑驗通知書（認「高知評」國民身分證係為偽
    造）、惠康百貨股份有限公司（頂好超市淡海店）、全虹通
    訊廣場淡水店發票各一紙附卷可稽，本件事證已臻明確，被
    告犯行堪予認定，應依法論科。
二、按，在信用卡背面簽名欄簽名，自形式上整體觀察，即足以
    知悉係表示信用卡之簽名者於信用卡有效期限內有權使用該
    信用卡之辨識及證明，並非依習慣或特約表示一定用意之證
    明，性質上係屬刑法第二百十條之私文書 (最高法院九十三
    年四月十三日九十三年第二次刑事庭會議)； 又按信用卡簽
    帳單，係持卡人向特約商店消費後，簽署持卡人之姓名，由
    特約商店將第一聯交持卡人收執，第二聯、第三聯則由特約
    商店取回，再由特約商店將第三聯交與收單機構存查，資以
    向發卡銀行請款。該簽帳單由持卡人簽名，即表示持卡人同
    意依據其與發卡銀行間之約定，對其所購物品或接受服務，
    均應按簽帳單之消費金額，付款與發卡銀行。故持卡人於簽
    帳單簽名，係對所簽金額負擔付款之義務，性質上屬消費付
    款契約書，亦為私文書（最高法院九十年度台上字第六八九
    八號判決意旨參照，註：目前之簽帳單大多為二聯式，而非
    以往之三聯式）。故核被告戊○○所為，係犯刑法第二百十
    六條、第二百十二條行使變造特種文書罪，第二百十八條第
    一項偽造公印文罪，同法第二百十六條、第二百十條行使偽
    造私文書罪（信用卡背面及簽帳單之私文書）及第三百三十
    九條第一項之詐欺取財罪、同法第三百三十九條第三項、第
    一項詐欺取財未遂罪。其偽造署押之行為，乃其偽造私文書
    之部分行為，又偽造私文書及特種文書後復持以行使，偽造
    之低度行為為行使之高度行為所吸收，均不另論罪。其偽造
    「內政部」公印文（高知評國民身分證）與行使偽造特種文
    書間，有方法結果之牽連關係，應從較重之偽造公印文罪論
    處（最高法院八十一年台上字第一二二六號判決參照）。被
    告所犯上開多次行使偽造、變造特種文書，行使偽造私文書
    及詐欺取財之行為，時間緊接，犯罪構成要件相同，，顯均
    係基於概括犯意反覆而為，應各依連續犯之規定論以（較重
    ）一罪，並均依法加重其刑。被告推由同案被告張良丞於臺
    灣大哥大淡水加盟店行使偽造信用卡刷卡未過而未取得財物
    之犯行，雖未據檢察官起訴，然與起訴行使偽造私文書、詐
    欺取財罪，分別具連續犯裁判上一罪關係，為起訴效力所及
    本院自得併予審理，又「高知評」之國民身分證係屬偽造，
    業經前開鑑定屬實，起訴書認係變造，尚有誤會，，惟乃同
    一基本社會事實，併此指明。復查被告行為後刑法已於九十
    年六月二十日修正，增訂第二百零一條之一，該條第二項規
    定「行使前項偽造、變造之信用卡、金融卡、儲值卡或其他
    相類作為簽帳、提款、轉帳或支付工具之電磁紀錄物，或意
    圖供行使之用，而收受或交付於人者，處五年以下有期徒刑
    ，得併科三萬元以下罰金」，是被告行為後，法律已有變更
    ，比較新舊法結果，以舊法有利於被告，是依刑法第二條第
    一項前段規定，適用舊法即刑法第二百十六條、第二百十條
    之規定處斷。又被告所犯偽造公印文罪，行使偽造、變造特
    種文書罪，行使偽造私文書罪及詐欺取財罪間，有方法結果
    之牽連關係，應依牽連犯之規定，從較重之行使偽造私文書
    罪處斷。被告、「陳先生」與楊方鵬、張良丞及方國全、潘
    秀蓮等人就上開各罪間均具有犯意聯絡，行為分擔，應論以
    共同正犯。爰審酌被告並無犯罪前科，平日素行尚稱良好，
    其犯罪手段、所生損害非鉅及其犯後尚知坦承犯行，知所悔
    悟等一切情狀，量處如主文所示之刑，並諭知易科罰金之折
    算標準。
三、次按，沒收為從刑，應附屬於主刑，不生比較輕重之問題。
    是以行為後法律有變更者，如新法規定之主刑較輕於舊法，
    或其輕重與舊法完全相同，或僅關於沒收之規定有所修正時
    ，自不問其沒收部分之輕重如何，均應依從新之原則，適用
    裁判時之新法；惟若經比較新舊法之主刑輕重，認應依刑法
    第二條第一項但書適用最有利於行為人之舊法時，則依從刑
    附屬於主刑之原則，自不得將沒收部分予以割裂而單獨適用
    新法之相關規定（最高法院八十七年度臺上字第三三三二號
    判決意旨參照）。按被告行為後，刑法第二百零五條雖修訂
    偽造之信用卡，不問屬於犯人與否均沒收之規定，惟被告主
    刑部分既經比較新舊法結果，適用行為時之刑法第二百十六
    條、第二百十條行使偽造私文書罪處斷，已如上述，依從刑
    附屬於主刑之原則，自不得將沒收部分予以割裂而單獨適用
    新法之相關規定，合先敘明。故扣案如附表二編號一所示偽
    造之「高知評」信用卡，係共犯「陳先生」所有供被告與楊
    方鵬共犯本件行使偽造文書罪所用之物，業據被告供明在卷
    ，爰依刑法第三十八條第一項第二款宣告沒收之，至其上偽
    造之「高知評」署押一枚，因該偽造之信用卡業經諭知沒收
    ，爰不另為沒收之諭知。另如附表三編號一、二、三、五、
    六所示偽造之「高知評」、「陳又民」名義簽帳單「顧客存
    根聯」五紙，屬共犯楊方鵬、張良丞所有並為其前開行使偽
    造私文書、詐欺取財罪所用之物，雖未扣案，然無證據證明
    已不存在，爰均依刑法第三十八條第一項第二款宣告沒收（
    簽帳單顧客存根聯既已沒收，其上偽造之「高知評」、「陳
    又民」署押毋庸重複諭知沒收）。又如附表三編號一、二、
    三、五、六所示偽造之「高知評」、「陳又民」名義簽帳單
    之「特約商店存根聯」五紙，已分別交付各特約商店，非屬
    被告所有，然該特約商店存根聯五紙上所偽造之「高知評」
    、「陳又民」署押共五枚，應依刑法第二百十九條宣告沒收
    。扣案如附表一編號一所示之偽造「高知評」國民身分證（
    換貼「楊方鵬」相片）一張，係共犯楊方鵬所有供犯罪所用
    之物，爰依刑法第三十八條第一項第二款併予宣告沒收（其
    上偽造之內政部公印文不另諭知沒收）。如附表一編號二所
    示變造之「潘怡如」國民身分證與如附表二編號二、三所示
    偽造之「陳又民」、「潘怡如」信用卡（含其上偽造之簽名
    ），為綽號「陳先生」之成年男子所有，且經共犯張良丞、
    方國全、潘秀蓮予以丟棄滅失而不存，業據其等供明在卷，
    則不另宣告沒收，附此敘明。
據上論斷，應依刑事訴訟法第二百七十三條之一第一項、第二百
九十九條第一項前段，刑法第二十八條、第五十六條、第二百十
六條、第二百十條、第二百十二條、第二百十八條第一項、第三
百三十九條第三項、第一項、第二條第一項前段、第五十五條、
第四十一條第一項、第三十八條第一項第二款、第二百十九條，
罰金罰鍰提高標準條例第一條前段、第二條，判決如主文。
中    華    民    國    95    年    3     月    24    日
                  刑事第五庭法  官  朱光仁
以上正本證明於原本無異。
如不服本判決，應於送達後10日內向本院提出上訴。
                            書記官  陳佳伶
中    華    民    國    95    年    4     月    6     日
附表一（偽造及變造之國民身分證）
┌─┬────────┬─────────┐
│編│偽造及變造之國民│所貼相片之所有人  │
│號│身分證姓名      │                  │
├─┼────────┼─────────┤
│1 │高知評          │楊方鵬            │
│  │                │                  │
├─┼────────┼─────────┤
│2 │潘怡如          │潘秀蓮            │
│  │                │                  │
└─┴────────┴─────────┘
附表二（偽造之信用卡）
┌─┬────┬───────────┬─────┬───┬──────┐
│編│卡面上之│原發卡銀行            │卡號      │持用人│信用卡      │
│號│發卡銀行│                      │          │      │背面簽名欄  │
│  │        │                      │          │      │偽造之署押  │
├─┼────┼───────────┼─────┼───┼──────┤
│1 │華信安泰│荷蘭VSB International │0000-0000-│楊方鵬│「高知評」  │
│  │銀行    │B.V                   │0000-0000 │      │署押1枚。   │
├─┼────┼───────────┼─────┼───┼──────┤
│2 │不詳    │不詳                  │0000-0000-│張良丞│「陳又民」  │
│  │        │                      │0000-0000 │      │署押1枚。   │
├─┼────┼───────────┼─────┼───┼──────┤
│3 │不詳    │不詳                  │不詳      │潘秀蓮│「潘怡如」  │
│  │        │                      │          │      │署押1枚。   │
├─┴────┴───────────┴─────┴───┼──────┤
│總計                                                    │    3枚     │
└────────────────────────────┴──────┘
附表三（行使偽造國民身分證、偽造信用卡）
┌─┬──┬───┬───┬──────────┬─────┬─────┐
│編│犯罪│犯罪  │被害人│犯罪方法            │犯罪所得  │簽帳單上  │
│號│時間│地點  │      │                    │財物之價值│偽造之署押│
├─┼──┼───┼───┼──────────┼─────┼─────┤
│1 │90年│臺北縣│乙○○│戊○○、姓名年籍不詳│ 13,000元 │「高知評」│
│  │5 月│淡水鎮│（店長│之成年男子「陳先生」│          │署押1枚   │
│  │1 日│清水街│）    │與楊方鵬基於共同之犯│          │（90年度偵│
│  │下午│250號 │      │意聯絡，推由楊方鵬持│          │字第5005號│
│  │1 時│（全虹│      │偽造之「高知評」國民│          │卷第107頁 │
│  │36分│通訊廣│      │身分證與背面偽簽有「│          │，簽帳單特│
│  │許  │場淡海│      │高知評」署押之偽造卡│          │約商店存根│
│  │    │店）  │      │號0000-0000-0000-0  │          │聯）      │
│  │    │      │      │787號華信安泰銀行信 │          │          │
│  │    │      │      │用卡交付予乙○○而行│          │          │
│  │    │      │      │使，並由楊方鵬於簽帳│          │          │
│  │    │      │      │單上偽簽「高知評」之│          │          │
│  │    │      │      │簽名署押後將簽帳單行│          │          │
│  │    │      │      │使交付予乙○○，因而│          │          │
│  │    │      │      │詐得NOKIA牌8250型手 │          │          │
│  │    │      │      │機1支。             │          │          │
├─┼──┼───┼───┼──────────┼─────┼─────┤
│2 │90年│臺北縣│甲○○│戊○○、姓名年籍不詳│     259元│「高知評」│
│  │5 月│淡水鎮│（組長│之成年男子「陳先生」│          │署押1枚   │
│  │1 日│中山北│）    │與楊方鵬基於共同之犯│          │（90年度偵│
│  │下午│路1段 │      │意聯絡，推由楊方鵬持│          │字第5005號│
│  │2 時│156號 │      │偽造之「高知評」國民│          │卷第169頁 │
│  │9 分│惠康百│      │身分證與背面偽簽有「│          │，簽帳單特│
│  │許  │貨股份│      │高知評」署押之偽造卡│          │約商店存根│
│  │    │有限公│      │號0000-0000-0000-078│          │聯）      │
│  │    │司（頂│      │7號華信安泰銀行信用 │          │          │
│  │    │好超市│      │卡交付予甲○○而行使│          │          │
│  │    │淡海店│      │，並由楊方鵬於簽帳單│          │          │
│  │    │）    │      │上偽簽「高知評」之簽│          │          │
│  │    │      │      │名署押後將簽帳單行使│          │          │
│  │    │      │      │交付予甲○○，因而詐│          │          │
│  │    │      │      │購財物得逞。        │          │          │
├─┼──┼───┼───┼──────────┼─────┼─────┤
│3 │90年│臺北縣│乙○○│戊○○、姓名年籍不詳│ 13,400元 │「陳又民」│
│  │5 月│淡水鎮│（店長│之成年男子「陳先生」│          │署押1枚（ │
│  │1 日│清水街│）    │與張良丞（原名張宗良│          │90 年度偵 │
│  │下午│250號 │      │）基於共同之犯意聯絡│          │字第5005號│
│  │2 時│（全虹│      │，推由張良丞冒用「陳│          │卷第108頁 │
│  │21分│通訊廣│      │又民」之名義，持背面│          │，簽帳單特│
│  │許  │場淡海│      │偽簽有「陳又民」署押│          │約商店存根│
│  │    │店）  │      │之偽造卡號0000-0000-│          │聯）      │
│  │    │      │      │0000-0000號信用卡交 │          │          │
│  │    │      │      │付予乙○○而行使，並│          │          │
│  │    │      │      │由張良丞於簽帳單上偽│          │          │
│  │    │      │      │簽「陳又民」之簽名署│          │          │
│  │    │      │      │押後將簽帳單行使交付│          │          │
│  │    │      │      │予乙○○，因而詐得  │          │          │
│  │    │      │      │NOKIA牌8250型手機1支│          │          │
│  │    │      │      │與配件。            │          │          │
├─┼──┼───┼───┼──────────┼─────┼─────┤
│4 │90年│臺北縣│吳柏翰│戊○○、姓名年籍不詳│詐欺取財  │無。      │
│  │5 月│淡水鎮│（店長│之成年男子「陳先生」│未遂。    │          │
│  │1 日│中山路│）    │與張良丞基於共同之犯│          │          │
│  │下午│138 號│      │意聯絡，推由張良丞著│          │          │
│  │2 時│（臺灣│      │手詐購價值1萬1000元 │          │          │
│  │20餘│大哥大│      │之手機1 支，並由張良│          │          │
│  │分許│淡水加│      │丞冒用「陳又民」之名│          │          │
│  │    │盟店）│      │義，持背面偽簽有「陳│          │          │
│  │    │      │      │又民」署押之偽造卡號│          │          │
│  │    │      │      │0000-0000-0000-000 0│          │          │
│  │    │      │      │號信用卡交付予吳柏翰│          │          │
│  │    │      │      │而行使，惟因未能通過│          │          │
│  │    │      │      │刷卡，始未詐得財物。│          │          │
│  │    │      │      │                    │          │          │
├─┼──┼───┼───┼──────────┼─────┼─────┤
│5 │90年│臺北縣│丁○○│戊○○、姓名年籍不詳│  4,370元 │「高知評」│
│  │5 月│淡水鎮│（店員│之成年男子「陳先生」│          │署押1枚   │
│  │1 日│中山路│）    │與楊方鵬基於共同之犯│          │（90年度偵│
│  │下午│18之1 │      │意聯絡，推由楊方鵬持│          │字第5005號│
│  │2 時│號（愛│      │偽造之「高知評」國民│          │卷第119頁 │
│  │35分│的世界│      │身分證與背面偽簽有「│          │，簽帳單特│
│  │許  │淡水店│      │高知評」署押之偽造卡│          │約商店存根│
│  │    │）    │      │號0000-0000-0000-078│          │聯）      │
│  │    │      │      │7號華信安泰銀行信用 │          │          │
│  │    │      │      │卡交付予丁○○而行使│          │          │
│  │    │      │      │，並由楊方鵬於簽帳單│          │          │
│  │    │      │      │上偽簽「高知評」之簽│          │          │
│  │    │      │      │名署押後將簽帳單行使│          │          │
│  │    │      │      │交付予丁○○，因而詐│          │          │
│  │    │      │      │得童裝2套5件。      │          │          │
├─┼──┼───┼───┼──────────┼─────┼─────┤
│6 │90年│臺北縣│吳柏翰│戊○○、姓名年籍不詳│ 11,000元 │「高知評」│
│  │5 月│淡水鎮│（店長│之成年男子「陳先生」│          │署押1枚   │
│  │1 日│中山路│）    │與楊方鵬基於共同之犯│          │（90年度偵│
│  │下午│138 號│      │意聯絡，推由楊方鵬持│          │字第5005號│
│  │2 時│（臺灣│      │偽造之「高知評」國民│          │卷第120頁 │
│  │50分│大哥大│      │身分證與背面偽簽有「│          │，簽帳單特│
│  │許  │淡水加│      │高知評」署押之偽造卡│          │約商店存根│
│  │    │盟店）│      │號0000-0000-0000-078│          │聯）      │
│  │    │      │      │7號華信安泰銀行信用 │          │          │
│  │    │      │      │卡交付予吳柏翰而行使│          │          │
│  │    │      │      │，並由楊方鵬於簽帳單│          │          │
│  │    │      │      │上偽簽「高知評」之簽│          │          │
│  │    │      │      │名署押後將簽帳單行使│          │          │
│  │    │      │      │交付予吳柏翰，因而詐│          │          │
│  │    │      │      │得MOTOROLA牌8088型手│          │          │
│  │    │      │      │機1支。             │          │          │
├─┼──┼───┼───┼──────────┼─────┼─────┤
│7 │90年│臺北縣│乙○○│戊○○、姓名年籍不詳│詐欺取財  │無。      │
│  │5 月│淡水鎮│（店長│之成年男子「陳先生」│未遂。    │          │
│  │1 日│清水街│）    │與潘秀蓮、方國全基於│          │          │
│  │下午│250號 │      │共同之犯意聯絡，推由│          │          │
│  │3 時│（全虹│      │潘秀蓮、方國全著手詐│          │          │
│  │20分│通訊廣│      │購總價2萬3000元之   │          │          │
│  │許  │場淡海│      │MOTOROLA牌8088型手機│          │          │
│  │    │店）  │      │2支，並由潘秀蓮持偽 │          │          │
│  │    │      │      │造之「潘怡如」國民身│          │          │
│  │    │      │      │分證與背面偽簽有「潘│          │          │
│  │    │      │      │怡如」署押之偽造不詳│          │          │
│  │    │      │      │卡號之信用卡交付予倪│          │          │
│  │    │      │      │桂鴻而行使，惟因未能│          │          │
│  │    │      │      │通過刷卡，始未詐得財│          │          │
│  │    │      │      │物。                │          │          │
├─┼──┼───┼───┼──────────┼─────┼─────┤
│8 │90年│臺北縣│丙○○│戊○○、姓名年籍不詳│詐欺取財  │無。      │
│  │5 月│淡水鎮│（店長│之成年男子「陳先生」│未遂。    │          │
│  │1 日│中正東│）    │與楊方鵬基於共同之犯│          │          │
│  │下午│路73號│      │意聯絡，推由楊方鵬著│          │          │
│  │3 時│（全虹│      │手詐購價值1萬4500元 │          │          │
│  │20分│通訊廣│      │之SONY牌E18型手機1支│          │          │
│  │許  │場淡水│      │，並由楊方鵬持偽造之│          │          │
│  │    │店）  │      │「高知評」國民身分證│          │          │
│  │    │      │      │與背面偽簽有「高知評│          │          │
│  │    │      │      │」署押之偽造卡號4938│          │          │
│  │    │      │      │-0000-0000-0000號華 │          │          │
│  │    │      │      │信安泰銀行信用卡交付│          │          │
│  │    │      │      │予丙○○而行使，惟因│          │          │
│  │    │      │      │未能通過刷卡，始未詐│          │          │
│  │    │      │      │得財物。            │          │          │
│  │    │      │      │                    │          │          │
├─┴──┴───┴───┴──────────┼─────┼─────┤
│總計                                          │ 42,029元 │    5枚   │
│                                              │          │          │
└───────────────────────┴─────┴─────┘
本案論罪科刑法條：刑法第二百十六條、第二百十條、第二百十
                  二條、第二百十八條第一項、第三百三十九
                  條第三項、第一項。
中華民國刑法第216條
行使第210 條至第215 條之文書者，依偽造、變造文書或登載不
實事項或使登載不實事項之規定處斷。
中華民國刑法第210條
偽造、變造私文書，足以生損害於公眾或他人者，處五年以下有
期徒刑。
中華民國刑法第212條
偽造、變造護照、旅券、免許證、特許證及關於品行、能力服務
或其他相類之證書、介紹書，足以生損害於公眾或他人者，處一
年以下有期徒刑、拘役或三百元以下罰金。
中華民國刑法第218條第1項
偽造公印或公印文者，處五年以下有期徒刑。
中華民國刑法第339條
意圖為自己或第 3 人不法之所有，以詐術使人將本人或第 3 人
之物交付者，處五年以下有期徒刑、拘役或科或併科1000元以下
罰金。
以前項方法得財產上不法之利益或使第 3 人得之者，亦同。
前二項之未遂犯罰之。


司法院資訊處製作；財團法人民間司法改革基金會備份。
